# 业主赔偿款

提问人：小张 57365736 时间：2020-12-14 13:32:00
请教陈版主，公司承接某项目，累计发生成本 1000 万元，业主方违约终止合同，并就违约行为赔付公司已发生成本1000 万元，并补偿 200 万元合理利润，请问，就改补偿款 1200 万元，形成两种处理方式，①能否确认 1200 万元主营业务收入和 1000 万元主营业务成本，②将 1200 万元补偿款冲抵已发生成本 1000 万元后，以 200 万元净额确认营业外收入，同时结清存货中已发生成本，请帮忙指点哪种处理方式稳妥，或指点更为准确的处理方式，谢谢您@chenyiwei

回答人：chenyiwei
要考虑：（ 1 ）该合同在一个时点确认收入还是在一段时间内确认收入；（ 2 ）对应已完成商品是否交付给客户。
若属于在一段时间内履约，且已完工部分移交给客户的，则可以作为主营业务收入、成本确认；如果在一个时点确认收入，或者未将已完成商品移交给客户的，可能是后一种做法更恰当。